臺灣高等法院民事裁定　　　　　　　　　96年度抗字第1577號
抗　告　人　甲○○
代　理　人　許進德律師
　　　　　　劉金玫律師
上列抗告人因與相對人丙○○、乙○○間債務人異議之訴等事件
，對於中華民國96年8月16日臺灣臺北地方法院95年度重訴字第4
24號所為裁定提起抗告，本院裁定如下：
    主  文
抗告駁回。
抗告訴訟費用由抗告人負擔。
    理  由
一、按「再審之訴，應於30日之不變期間內提起。」、「再審之
    訴，應以訴狀表明下列各款事項，提出於管轄法院為之：…
    (四)再審理由及關於再審理由並遵守不變期間之證據。」民事
    訴訟法第500條第1項、第501條第1項第4款分別定有明文。
    次按「提起再審之訴，應表明再審理由，及關於再審理由並
    遵守不變期間之證據（民事訴訟法第501條第1項第4款），
    其未表明者無庸命其補正。最高法院60年台抗字第538號判
    例可資參照。故如未提出遵守不變期間之證據者，其再審之
    訴即屬不合法，毋庸命其補正，逕予駁回之。
二、查相對人丙○○、乙○○等二人，前以原法院94年度促字第
    10830號聲請對抗告人核發支付命令，該支付命令已於94年7
    月4日寄存於抗告人原住所地之仁愛路派出所，並經原法院
    核發支付命令確定證明書，有送達證書、戶籍謄本及確定證
    明書在卷可稽（見原法院重訴卷一第106、121、122頁）。
    抗告人主張(一)其於95年4月7日提起債務人異議之訴時已併提
    起再審之訴云云，惟遍觀其起訴狀所載內容（見同卷一第4
    至6頁），並無任何提起再審之訴之聲明併表明再審事由，
    抗告人主張其於本件起訴時即已提起再審之訴，即無所據。
    嗣抗告人於同年6月1日民事言詞辯論準備(一)狀以補正訴之聲
    明方式主張前已提起再審之訴（見同卷一第43頁），顯為訴
    之追加，雖經原法院以95年度重訴字第424號裁定駁回該追
    加之訴，然業經本院95年度抗字第1435號裁定廢棄原裁定，
    相對人再抗告亦由最高法院以96年度台抗字第247號裁定駁
    回確定，亦即准抗告人為訴之追加而發回一審審理，故自應
    以該追加之時即95年6月1日，視為提起再審之訴之起訴時間
    。而抗告人自承於95年4月7日向原法院調閱案卷後始知悉系
    爭支付命令之存在（見同卷一第44頁），則其於同年6月1日
    主張該支付命令送達不合法，且有證4、證5清償證明之新證
    物證明系爭債權不存在，有民事訴訟法第496條第1項第1、1
    3款之再審事由，即已逾越30日之不變期間而不合法。抗告
    人另主張其分別(二)於95年6月1日及(三)同年12月22日具狀（見
    同卷一第43至122頁、卷二第1至19頁），追加第三、四個再
    審理由，主張本件有民事訴訟法第496條第1項第13款之再審
    事由，且自其知悉再審理由時起算，並未逾越30日不變期間
    云云。然查抗告人(二)於95年6月1日具狀並提出匯款單據證9
    之1至證9之5新證據（見同卷一第54至58頁）及(三)同年12月2
    2日具狀並提出再證3惠勝股份有限公司公開說明書新證據（
    見同卷二第7至10頁）作為再審事由，追加再審之訴，惟並
    未依民事訴訟法第501條第1項第4款規定提出關於遵守不變
    期間之證據，其再審之訴即屬不合法，且毋庸命其補正，應
    逕予駁回。原法院雖未細究抗告人所追加之各訴，而全部以
    已逾30日之不變期間不合法而駁回抗告人再審之訴，理由或
    有不同，然結論並無二致。抗告意旨仍執前詞，指摘原裁定
    不當，求予廢棄，為無理由。另抗告人(四)於96年9月21日提
    呈民事抗告補充理由暨追加再審狀，核其內容係追加新的再
    審之訴，該部分乃原法院裁定後所為之追加，而不在原裁定
    審酌範圍內，自亦非本院所得審究，併此敘明。
四、據上論結，本件抗告為無理由，爰裁定如主文。
中　　華　　民　　國　　96　　年　　10　　月　　22　　日
                    民事第十一庭
                        審判長法　官    鄭雅萍
　　　　　　　　　　　　　　　法　官    蘇芹英
　　　　　　　　　　　  　　　法　官    薛中興
正本係照原本作成。
本裁定除以適用法規顯有錯誤為理由，並經本院許可外，不得再
抗告。如提起再抗告，應於收受後10日內委任律師為訴訟代理人
向本院提出再抗告狀。並繳納再抗告費新台幣１千元。
中　　華　　民　　國　　96　　年　　10　　月　　23　　日
　　　　　　　　　　　　　　　書記官    黃瑞芬
